臺灣新竹地方法院刑事判決　　　　　　　　94年度訴字第81號
　　公　訴　人　臺灣新竹地方法院檢察署檢察官
　　被　　　告　甲○○
　　　　　　　　　　　　　段1.
　　　　　　　　　　　　（現因另案羈押在臺灣新竹看守所）
　　指定辯護人　本院公設辯護人乙○○
上列被告因竊盜等案件，經檢察官提起公訴（93年度偵字第6050
號），本院依簡式審判程序判決如下：
    主  文
甲○○意圖為自己不法之所有，而侵占離本人所持有之物，處罰
金仟元，如易服勞役，以佰元折算壹日；又攜帶兇器竊盜，
處有期徒刑拾月。
    事  實
一、甲○○於民國93年2、3月間，在新竹市○○路○段香山農會
    旁草叢，拾獲車號6U-1683號車牌2面（該車牌因失竊而脫離
    車主丙○○持有），竟意圖為自己不法之所有，將該車牌侵
    占入己，留供己用。
二、甲○○於93年3月間因需要自小客車代步使用，先於93年3月
    19日，向張義龍以新臺幣（下同）8萬元購買原屬於張美娟
    所有、嗣遭竊尋回受損車號3F-0563號自小客車1部，以合法
    取得該車之車籍資料。嗣於93年3月24日凌晨某時許，意圖
    為自己不法之所有，在桃園縣中壢市與楊梅鎮交界處，持客
    觀上可供兇器使用之長約7、8公分一字型螺絲起子1支（業
    經甲○○丟棄滅失），竊取莊王慶所有之車號Z8-8846號三
    陽喜美紅色自小客車1部，得手後，旋拆卸車牌棄置在新竹
    縣竹北市○○路旁垃圾桶（車牌迄未尋獲）。甲○○為避免
    警方追查贓車，先以砂輪機（未扣案）將竊得之Z8-8846號
    車輛之車身號碼及引擎號碼磨平，再持鐵鎚、鐵釘（未扣案
    ）敲出所購得之3F-0563號車輛之車身號碼MF00882及引擎號
    碼VA-AM35857，以此方式變造具有準私文書性質之車身號碼
    及引擎號碼，足以生損害於莊王慶、監理機關車籍管理之正
    確性。
三、甲○○再將所侵占之車號6U-1683號車牌2面懸掛在Z8-8846
    號車身使用，嗣於93年4月3日下午2時許，在新竹市○○路
    ○段與水田街口，經警查獲甲○○駕駛懸掛失竊之車號6U-1
    683號車牌之車輛，始循線查知上情。
四、案經新竹市警察局第二分局報請臺灣新竹地方法院檢察署檢
    察官偵查起訴。
    理    由
甲、程序部分
一、本件起訴書原載明被告係犯刑法第321條第1項第3款之加重
    竊盜罪嫌、同法第337條之侵占罪嫌、同法第220條第1項、
    第210條之偽造準文書罪嫌，被告所犯上開3罪，為牽連犯，
    應從一重處斷。嗣經公訴檢察官到庭更正為被告所犯刑法第
    321條第1項第3款之加重竊盜罪嫌、同法第220條第1項、第2
    10條之變造準文書罪嫌，為牽連犯，另犯刑法第337條之侵
    占罪嫌，應予分論併罰。
二、本件被告所犯侵占、竊盜、變造準私文書罪，均非死刑、無
    期徒刑、最輕本刑為3年以上有期徒刑之罪，被告於本院準
    備程序進行中，就被訴事實為有罪之陳述，經本院合議庭認
    合於刑事訴訟法第273條之1第1項之規定，裁定進行簡式審
    判程序。
乙、實體部分
一、訊據被告對於事實欄所載之犯罪事實，於本院準備程序、審
    理中及本院另案93年度簡上字第48號竊盜案件審理中均坦承
    不諱，並經被害人丙○○、莊王慶於警詢中（見93偵2147：
    10 至11頁、51至52頁）指述遭竊情節附卷可查，且有被害
    人2人所出具之贓證物品認領保管收據2紙附卷可參（見93偵
    2147：21、56頁），另經證人張義龍、張美娟於警詢證述買
    賣車輛之情在卷可證（見93偵2147：12至15頁），復有車號
    3F-0563自小客車行車執照、警員吳杰隆之偵查報告、查獲
    照片10幀、國道公路警察局車牌尋獲證明單1紙、汽車買賣
    合約書1紙、三陽工業股份有限公司於93年4月20日所出具之
    (93)三工汽字第219號函1紙及照片2幀、桃園縣政府警察局
    車輛協尋證明單、新竹市警察局尋獲電腦輸入單、本院另案
    93年度簡上字第48號竊盜案件筆錄節本附卷可資佐證，是認
    被告上開自白內容應與事實相符，從而，本件事證已臻明確
    ，被告侵占、竊盜、變造準私文書等犯行，均堪予認定，自
    應依法予以論罪科刑。
二、被告甲○○為事實一所載行為，係犯刑法第337條之侵占脫
    離物罪。被告行竊時，所持用一字型螺絲起子長約7、8公分
    ，客觀上足以對人之生命、身體安全構成威脅且具有危險性
    ，應屬兇器，核其為事實二所載行為，係犯刑法第321條第1
    項第3款之攜帶兇器竊盜罪及同法第220條第1項、第210條之
    變造準私文書罪。被告所犯攜帶兇器竊盜罪與變造準私文書
    罪間，有方法目的之牽連關係，為牽連犯，應依刑法第55條
    之規定，從一重之攜帶兇器竊盜罪處斷。另被告所犯之侵占
    脫離物罪與所犯之攜帶兇器竊盜罪間，犯意各別，行為互殊
    ，且犯罪構成要件不同，並無方法結果之牽連關係，應予分
    論併罰。
三、爰審酌被告正值青年，不思以勞力賺取財物，先侵占被害人
    丙○○所有之車牌，再買入受損車之車籍資料，另竊取被害
    人莊王慶所有之自小客車1部，進而變造車身號碼、引擎號
    碼，造成警方查緝困難，併審及被告坦承犯行堪認態度良好
    等一切情狀，各量處如主文所示之刑，並就罰金部分諭知易
    服勞役之折算標準。
四、移送併案意旨（94年度偵緝字第82號）另以：被告於90年2
    月20日凌晨零時許，竊取車號II-1209號自小客車及變造車
    身號碼後，出售予被害人王世鴻，因認被告涉犯竊盜罪、行
    使變造準私文書罪、詐欺取財罪等語。查：被告於本院準備
    程序中對於併案部分之犯罪事實不認罪，縱認被告有為上開
    犯行，其犯罪時間為90年2月20日，而本案犯罪時間為93年2
    、3月間，二案件之犯罪時間相距3年餘，難認被告於3年前
    已有犯下本案犯行之概括犯意，尚難認二案件間具有連續犯
    之裁判上一罪關係，從而，移送併案部分不為起訴效力，應
    退請檢察官另行處理，併此敘明。
、據上論斷，應依刑事訴訟法第273條之1第1項、第299條第1
    項前段，刑法第220條第1項、第210條、第321條第1項第3款
    、第337條、第55條、第42條第2項、第51條第10款，罰金罰
    鍰提高標準條例第1前段、第2條，判決如主文。
本案經檢察官許恭仁到庭執行職務。
中　　華　　民　　國　　94　　年　　11　　月　　28　　日
                  刑事第一庭法　  官  黃美文
以上正本證明與原本無異。
如不服本判決，應於判決送達後10日內向本院提出上訴狀 (應附
繕本 )，上訴於臺灣高等法院。
中　　華　　民　　國　　94　　年　　11　　月　　28　　日
                            書 記 官  陳秀子
附錄本案論罪科刑所適用法條全文：
刑法第220條第1項：
在紙上或物品上之文字、符號、圖畫、照像，依習慣或特約，足
以為表示其用意之證明者，關於本章及本章以外各罪，以文書論
。
刑法第210條：
偽造、變造私文書，足以生損害於公眾或他人者，處五年以下有
期徒刑。
刑法第321條第1項第3款：
犯竊盜罪而有左列情形之一者，處六月以上、五年以下有期徒刑
：
三、攜帶兇器而犯之者。
刑法第337條：
意圖為自己或第三人不法之所有，而侵占遺失物、漂流物或其他
離本人所持有之物者，處五百元以下罰金。
